# 租赁包含或有条件是否适用新租赁准则

提问人：kangmengjia 时间：2022-03-16 16:31:59
A公司作为承租人从B融资租赁公司租了一辆名贵轿车，合同约定租赁物价值 98 万，租赁三年，合同约定租赁期内A公司如取得北京车牌， 3 年后车归A公司，如未取得，还是归属B公司。企业不确定这三年是否能收到车。
问题一：现在是按照新租赁准则确认使用权资产还是作为固定资产核算。
问题二：如果作为使用权资产， 3 年后能获取车牌，转为固定资产，那使用权资产已摊销万，固定资产折旧按照 10 年摊销，这个差异怎么办？

回答人：chenyiwei
1 、目前建议作为使用权资产核算。
2 、“合同约定租赁期内A公司如取得北京车牌， 3 年后车归A公司，如未取得，还是归属B公司”：如果未能取得车牌，所有权归属B公司，但A公司是否可以免租使用到车辆报废，或者以很低的名义价格续租到车辆报废？如果是，则该项使用权资产的折旧年限应等于车辆使用寿命，而不能仅按 3 年折旧。